【裁判字號】    92,訴,2521
【裁判日期】    921210
【裁判案由】    毒品危害防制條例
【裁判全文】
臺灣高雄地方法院刑事判決                        九十二年度訴字第二五二一號
    公  訴  人  臺灣高雄地方法院檢察署檢察官
    被      告  乙○○
右列被告因毒品危害防制條例案件，經檢察官提起公訴（九十二年度毒偵字第五七五
五號），被告於本院準備程序進行中，就被訴事實為有罪之陳述，經本院告知簡式審
判程序意旨，並聽取公訴人及被告之意見後，本院合議庭裁定由受命法官獨任進行簡
式審判程序審理，本院判決如左：
    主  文
乙○○連續施用第一級毒品，累犯，處有期徒刑捌月。
    事  實
一、乙○○曾於民國八十九年間因詐欺案件經本院判處有期徒刑三月確定，並於九十
    一年一月三十一執行完畢，前於八十八年間因施用毒品案件，經本院於八十八年
    十一月二十六日以八十八年毒聲字第八八一五號裁定送勒戒處所觀察、勒戒後，
    認有繼續施用毒品之傾向，再經本院於八十八年十二月二十日以八十八年毒聲字
    第九四八五號裁定送令入戒治所施以強制戒治，戒治期滿，經臺灣高雄地方法院
    檢察署檢察官於九十年一月八日以九十年度戒毒偵字第一二號為不起訴處分確定
    。詎其仍不知戒絕毒品，明知海洛因業經公告列為毒品危害防制條例第二條第二
    項第一款之第一級毒品，不得非法持有、施用，竟又基於施用第一級毒品海洛因
    之概括犯意，自九十一年十二月間某日起至九十二年八月十五日止，連續在高雄
    縣大樹鄉竹寮村蓬萊一八六號及屏東縣國仁骨科醫院等處，以針筒注射之方式，
    施用第一級毒品海洛因多次。嗣於九十二年八月十五日晚上七時三十分許在高雄
    縣鳳山市○○路與民興街，經警發覺乙○○雙手有多處可疑針孔，經乙○○同意
    採尿送驗，呈嗎啡陽性反應而查獲。
二、案經高雄縣政府警察局鳳山分局移送臺灣高雄地方法院檢察署檢察官偵查起訴。
    理  由
一、本件被告所犯係死刑、無期徒刑、最輕本刑為三年以上有期徒刑以外之罪，其於
    準備程序中就被訴事實為有罪之陳述，經法官告知簡式審判程序之旨，並聽取公
    訴人、被告之意見後，本院合議庭認為適宜由受命法官獨任進行簡式審判程序，
    裁定由受命法官獨任進行簡式審判程序審理，合先敘明。
二、右揭犯罪事實，業據被告乙○○本院審理時坦承不諱，被告為警查獲時所採取之
    尿液，經送檢驗結果，呈嗎啡陽性反應，有高雄縣政府衛生局九十二年八月二十
    七日九二煙檢字第一五六七號煙毒尿液檢驗成績書一紙在卷可稽，被告上開自白
    與事實相符，自可採為認定事實之依據，被告施用第一級毒品犯行，洵堪認定。
    再查，被告前於八十八年間因施用毒品案件，經本院於八十八年十一月二十六日
    以八十八年毒聲字第八八一五號裁定送勒戒處所觀察、勒戒後，認有繼續施用毒
    品之傾向，再經本院於八十八年十二月二十日以八十八年毒聲字第九四八五號裁
    定送令入戒治所施以強制戒治，戒治期滿，經檢察官於九十年一月八日以九十年
    度戒毒偵字第一二號為不起訴處分確定等事實，有該不起訴處分書及本院被告院
    內索引卡紀錄表、臺灣高等法院被告全國前案紀錄表、臺灣高雄地方法院檢察署
    刑案資料查註紀錄表各一份在卷可稽，被告於觀察勒戒、強治戒治後，經檢察官
    為不起訴處分後，五年內再犯施用第一級毒品犯行，事證明確，應依法予以論罪
    科刑。
三、查海洛因係毒品危害防制條例第二條第二項第一款所稱之第一級毒品，不得持有
    、施用。次按犯毒品危害防制條例第十條施用第一、二級毒品罪者，依同條例第
    二十條第一項、第二項後段、第二十三條第一項、第二項前段規定，檢察官應先
    將被告送勒戒處所觀察、勒戒，經觀察、勒戒後，認有繼續施用毒品傾向者，應
    由檢察官聲請法院裁定令入戒治處所施以強制戒治，強制戒治期滿或交付保護管
    束期滿，始得由檢察官為不起訴處分。而依上開規定為不起訴處分後，五年內再
    犯同條例第十條施用第一、二級毒品罪者，除由檢察官聲請法院裁定先令入戒治
    處所施以強制戒治外，刑責部分仍應依通常刑事訴訟程序追訴處罰，此觀同條例
    第二十三條第二項規定自明。本件被告前既已因施用毒品案件，經本院送勒戒處
    所觀察、勒戒後，認有繼續施用毒品傾向，再裁定施以強制戒治，於強制戒治期
    滿後，經檢察官不起訴處分確定在案，其於不起訴處分確定後五年內再犯本件施
    用第一級毒品犯行，依法即應予以論罪科刑，故核被告乙○○所為，係犯毒品危
    害防制條例第十條第一項施用第一級毒品罪。被告先後多次犯行，時間緊接，所
    犯罪名相同，顯係出於概括之犯意為之，為連續犯，爰依刑法第五十六條之規定
    以一罪論，並加重其刑。被告持有第一級毒品後進而施用，其持有之低度行為應
    被施用之高度行為所吸收，不另論其持有毒品罪。查，被告曾於八十九年間因詐
    欺案件經本院判處有期徒刑三月確定，並於九十一年一月三十一執行完畢之事實
    ，有臺灣高等法院被告全國前案紀錄表及臺灣高雄地方法院檢察署刑案資料查註
    紀錄表各一份在卷可稽，其於刑之執行完畢五年以內再犯本件有期徒刑以上之罪
    ，為累犯，依刑法第四十七條規定遞加重其刑。爰審酌被告於毒品危害防制條例
    施行後復因施用毒品，經勒戒、觀察及強制戒治，由檢察官為不起訴處分確定後
    ，仍未戒絕毒品，再犯相同之罪，顯見其無戒毒悔改之意，惟念其施用毒品乃自
    戕一己之身體健康，尚未害及他人，且其犯後已坦承犯行，態度良好等一切情狀
    ，量處如主文所示之刑。
據上論斷，應依刑事訴訟法第二百七十三條之一第一項、第二百九十九條第一項前段
，毒品危害防制條例第十條第一項、第二十三條第二項，刑法第十一條前段、第五十
六條、第四十七條，判決如主文。
本案經檢察官甲○○到庭執行職務。
中      華      民      國      九十二      年      十二    月    十    日
                                  臺灣高雄地方法院刑事庭
                                      法  官涂裕洪
右正本證明與原本無異。
如不服本判決，應於判決送達後十日內，向本院提出上訴狀。
                                      書記官    賴佳慧
中    華    民    國      九十二     年      十二     月      十二      日
附錄本判決論罪法條：
毒品危害防制條例第十條第一項：
  施用第一級毒品者，處六月以上五年以下有期徒刑。


司法院資訊處製作；財團法人民間司法改革基金會備份。
